# 已知道账面核算的存货-土地使用权即将被政府征收，是否可以转为投资性房地产

提问人：zy07162658 时间：2019-11-28 06:30:23
某企业有块土地 5 万平方米， 2017 年从政府出让取得，拟用于房地产开发。 2019 年 1 月办理了土地使用权证， 2019 年 3 月，政府发布征收决定书，将其中的 8000 平方征收用于公益事业，目前尚未签订征收协议。企业得知后，拟内部决议，依据准则中 “持有并准备增值转让的土地使用权”
条款，将该 8000 平方从存货转为投资性房地产，并按公司政策以公允价值计量，剩余 42000 平米仍在存货核算。请问陈老师，这种处理妥否？谢谢。

回答人：chenyiwei
不可以转为投资性房地产，应继续在 “存货——开发成本”中核算、列报。
根据准则规定，“作为存货的房地产”不能作为投资性房地产核算。根据《企业会计准则第 1 号——存货》规定，“存货，是指企业在日常活动中持有以备出售的产成品或商品、处在生产过程中的在产品、在生产过程或提供劳务过程中耗用的材料和物料等”。即确认存货的一个重要标准是：其持有目的为“出售”或 “耗用”。本案例中的土地也是用于房地产开发，为将来出售之目的而持有，因此本质上属于存货。现在被审计单位对其持有目的也是待未来增值后出售，可以认为其持有目的与原先作为存货核算时相比，并无根本变化。在此情况下，我们很难识别出一个持有意图改变的明确时间点，因而也就不能认可在其持有目的无明确改变的情况下变更会计核算科目。
投资性房地产中的 “持有并准备增值后转让的土地使用权”，通常仅指 “企业发生转产或厂址搬迁，部分土地使用权停止自用，管理层决定继续持有这部分土地使用权，待其增值后转让以赚取增值收益” 的情形（这一点在《企业会计准则讲解》的 2007 版中有明确提及，后续各版本虽无明确提及，但该表述仍有其合理性）。如项目组所述的专为对外转让赚取差价之目的而取得并持有，这类土地使用权确认为投资性房地产，案例极少，并不普遍。此类情形确认为投资性房地产并不恰当。